臺灣桃園地方法院民事簡易判決
110年度簡字第44號
原      告  陳慧    
被      告  黃成嘉  
訴訟代理人  林清漢律師
            林勵律師  
上列當事人間請求損害賠償事件，經本院刑事庭以110年度審附
民字第131號裁定移送前來，本院於民國111年1月4日言詞辯論終
結，判決如下：
    主      文
一、被告應給付原告新臺幣1萬元，及自民國110年3月5日起至清
    償日止，按年息5%計算之利息。
二、原告其餘之訴駁回。
三、訴訟費用由被告負擔5%，餘由原告負擔。
四、本判決第一項得假執行；但被告如以新臺幣1萬元為原告預
    供擔保，得免為假執行    。
五、原告其餘假執行之聲請駁回。     
    事實及理由
壹、程序方面： 
    按訴狀送達後，原告不得將原訴變更或追加他訴，但擴張或
    減縮應受判決事項之聲明者，不在此限，民事訴訟法第255
    條第1項第3 款定有明文。本件原告起訴時係聲明：被告應
    給付原告新臺幣（下同）383萬元及自起訴狀繕本送達翌日
    起至清償日止，按年息5%計算之利息。並願供擔保請准宣告
    假執行。嗣於本院審理中減縮上開請求本金為20萬元，核屬
    減縮應受判決事項之聲明（簡字卷第21頁），合於上開規定
    ，應予准許。
貳、實體方面：
一、原告主張：緣原告之前夫陳OO（兩人於民國107年6 月30日
    登記離婚）積欠被告450萬元債務未還款，被告竟於107年9
    月10日下午1時51分起至翌（12）日上午10時59分許，基於
    恐嚇危害安全之接續犯意，以通訊軟體LINE傳送：「廢話一
    堆，說話沒信用，以後你們的事情我不管了。我叫對方去找
    你好了」、「隨你們啦、你順便叫阿O躲久一點不要出現，
    別人會斷他手腳」、「大家走著瞧」及「你叫阿O躲久一點
    ，我會找到他，我定不客氣」等加害陳OO之生命、身體、自
    由之文字訊息予原告，使原告瀏覽後心生畏懼，致生危害於
    安全。被告因上開恐嚇行為遭本院以109年度審易字第2308
    號刑事判決（下稱系爭刑事案件）認定犯恐嚇危害安全罪，
    處有期徒刑參月在案。爰依民法第184條第1項前段、第195
    條第1項前段規定，請求精神慰撫金20萬元等語，並聲明：
    被告應給付原告20萬元，及自起訴狀繕本送達翌日起至清償
    日止，按年息5 %計算之利息。並願供擔保請准宣告假執行
    。
二、被告則以：被告不爭執有為如系爭刑事案件判決所載之事實
    ，然此因原告欠債未還，才以簡訊請求還款，雖有言語致原
    告心生畏怖，但未對原告為不利之行動，故原告請求之精神
    慰撫金以6,000元為適當等語置辯。並聲明：原告之訴駁回
    。如受不利之判決，願供擔保請准宣告免為假執行。
三、得心證之理由：
    ㈠按因故意或過失，不法侵害他人之權利者，負損害賠償責
      任；不法侵害他人之身體、健康、名譽、自由、信用、隱
      私、貞操，或不法侵害其他人格法益而情節重大者，被害
      人雖非財產上之損害，亦得請求賠償相當之金額，民法第
      184條第1項前段及第195條第1項前段定有明文。原告主張
      被告有於上開時間傳送上開訊息予原告，致原告心生畏懼
      等情，為被告所不爭執，應屬民事訴訟法第279條第1項規
      定之自認，本院即應採為判決基礎，故被告侵害原告之自
      由權，致原告受有精神上損害，則原告請求被告負侵權行
      為損害賠償責任，自屬有據。
    ㈡次按精神慰撫金之多寡，應斟酌雙方之身分、地位、資力
      與加害程度，及其他各種情形核定相當之數額，該金額是
      否相當，自應依實際加害情形與被害人所受之痛苦及雙方
      之身分、地位、經濟狀況等關係決定之（最高法院51年台
      上字第223號號民事判例意旨參照）。原告因被告恐嚇將
      傷害其前夫陳OO之行為而心生畏懼，精神上自受有痛苦，
      故原告請求被告賠償精神慰撫金，自屬有據。經查，原告
      為大學畢業，服務於財團法人桃園私立陸德啟智學園，年
      收入約60萬元，名下有房屋、土地各1筆及汽車1輛；被告
      為高職畢業，無工作，名下有土地7筆等情，有言詞辯論
      筆錄、被告警詢筆錄、兩造稅務電子閘門財產所得調件明
      細表等件在卷可稽（簡字卷第36、41頁及個資卷）。參酌
      兩造之身分、地位、經濟狀況、被告之不法行為、原告因
      擔心前夫安危等一切情狀，認原告得請求之精神慰撫金應
      以1萬元為適當，逾此部分，則無理由，予以駁回。
四、末按給付無確定期限者，債務人於債權人得請求給付時，經
    其催告而未為給付，自受催告時起，負遲延責任。其經債權
    人起訴而送達訴狀，或依督促程序送達支付命令，或為其他
    相類之行為者，與催告有同一之效力。又遲延之債務，以支
    付金錢為標的者，債權人得請求依法定利率計算之遲延利息
    ；而應付利息之債務，其利率未經約定，亦無法律可據者，
    週年利率為5%，民法第229條第2項、第233條第1項前段、第
    203條分別定有明文。本件原告請求被告給付損害賠償，未
    定給付期限、以支付金錢為標的，又未約定利息，則被告自
    受催告時起，負遲延責任，是原告就上述得請求之金額，併
    請求自起訴狀繕本送達被告之翌日即110年3月5日起（於110
    年3月4日送達，審附民卷第5頁）至清償日止，按年息5%計
    算之利息，亦屬有據。
五、綜上所述，原告依民法第184條第1項前段、第195條第1項前
    段規定，請求被告給付如主文第1項所示，為有理由，應予
    准許；逾此範圍，為無理由，應予駁回。
六、本件原告勝訴部分係依簡易程序所為被告敗訴之判決，爰依
    同法第389條第1項第3款之規定，依職權宣告假執行。另依
    同法第436條第2項準用同法第392條第2項規定，依聲請宣告
    被告預供擔保得免為假執行。至原告敗訴之部分，其假執行
    之聲請即失所依據，應併予駁回。
七、本件事證已臻明確，兩造其餘攻擊防禦方法及舉證，核與判
    決結果無影響，爰不予一一論述，併此敘明。
八、本件為附帶民事訴訟免徵裁判費，且迄至言詞辯論終結前，
    兩造亦未見支出訴訟費用，惟本院仍依民事訴訟法第79條定
    訴訟費用負擔之比例如主文第3 項所示，以備將來如有訴訟
    費用發生時，得以計其數額。
中　　華　　民　　國　　111 　年　　1 　　月　　21　　日
                  民事第三庭  法  官  吳佩玲
以上正本係照原本作成。
如對本判決上訴，須於判決送達後20日內向本院提出上訴狀。如
委任律師提起上訴者，應一併繳納上訴審裁判費。
中　　華　　民　　國　　111 　年　　1 　　月　　21　　日
                             書記官   龍明珠